【裁判字號】    99,上訴,434
【裁判日期】    990504
【裁判案由】    違反毒品危害防制條例
【裁判全文】
臺灣高等法院高雄分院刑事判決         99年度上訴字第434號
上  訴  人
即  被  告    甲○○
選任辯護人    沈志祥    律師
上列上訴人因違反毒品危害防制條例案件，不服臺灣高雄地方法
院98年度訴字第670 號中華民國99年1 月8 日第一審判決（起訴
案號：臺灣高雄地方法院檢察署98年度偵字第10693 號），提起
上訴，本院判決如下：
    主  文
原判決關於甲○○販賣附表一編號3 、4 、6 第一級毒品部分暨
定執行刑部分，均撤銷。
甲○○共同犯如附表一編號3 、4 、6 所示之販賣第一級毒品罪
，共參罪，均累犯，各處如附表一編號3 、4 、6 所示之刑（詳
如附表一罪名及宣告刑欄所示）。未扣案共同販賣第一級毒品所
得共新臺幣壹仟捌佰伍拾元，與張景傑、郭進財連帶沒收，如全
部或一部不能沒收時，以其財產連帶抵償之，扣案如附表二編號
2、4、13所示之物，均沒收銷燬之，附表二編號5 至7 、8 、
11所示之物，均沒收。
其他上訴駁回。
本判決第二項撤銷改判部分所處之刑，與第三項駁回上訴部分所
處之刑（即附表一編號1 、2 、5 所示之刑），應執行有期徒刑
拾年，未扣案共同販賣第一級毒品所得共新臺幣貳仟捌佰伍拾元
，與張景傑、郭進財連帶沒收，如全部或一部不能沒收時，以其
財產連帶抵償之，扣案如附表二編號2 、4 、13所示之物，均沒
收銷燬之，附表二編號5 至7 、8 、11所示之物，均沒收。
    事  實
一、甲○○於民國（以下同）94年間因施用毒品案件，經台灣高
    雄地方法院判處有期徒刑8 月、4 月，應執行有期徒刑10月
    確定，於96年6 月4 日因縮短刑期假釋出監，甫於96年10月
    18日假釋期滿未經撤銷視為執行完畢，仍不知悔改，明知海
    洛因係毒品危害防制條例第2 條第2 項第1 款所列之第一級
    毒品，不得非法持有、販賣，因其同居男友張景傑（已判處
    如附表一所示之刑確定）與綽號「叔仔」、「土豆財」之成
    年男子郭進財（未據起訴）共同基於販賣第一級毒品海洛因
    以營利之犯意聯絡，由郭進財提供販賣及酬庸之海洛因交給
    張景傑後，由甲○○負責分裝，張景傑負責接聽買受人之聯
    絡電話，於約定之時間、地點將海洛因交予各買受人並收取
    現款，再由張景傑單獨或與甲○○共同於每日將所收取之款
    項交給郭進財，藉此獲得郭進財免費提供海洛因予其與張景
    傑2 人施用。甲○○與張景傑共同先後於附表一所示之時間
    、地點，以每包新台幣（下同）500 元之價格，分別販賣第
    一級毒品海洛因予李育妙、黃志鴻（行為人、販賣之時間、
    地點、對象、金額、數量均詳如附表一所示）。嗣警根據線
    報，實施通訊監察後，於98年4 月1 日15時15分許，持搜索
    票前往渠2 人位於高雄巿楠梓區○○街85號租屋處搜索，並
    扣得如附表二編號2 所示之第一級毒品海洛因、附表二編號
    4 、13所示殘留海洛因之物、附表二編號5 至7 、8 、11
    所示供犯罪所用之物，及如附表二編號1 、3 、8 、9 、
    10、12所示與本案無關之物，而查悉上情。
二、案經高雄巿政府警察局移送臺灣高雄地方法院檢察署檢察官
    偵查起訴。
    理  由
壹、證據能力部分：
一、被告以外之人於偵查中向檢察官所為之陳述，除顯有不可信
    之情況者外，得為證據；刑事訴訟法第159 條之1 第2 項定
    有明文。偵查中對被告以外之人所為之偵查筆錄，或被告以
    外之人向檢察官所提之書面陳述，性質上均屬傳聞證據。惟
    現階段刑事訴訟法規定檢察官代表國家偵查犯罪、實施公訴
    ，依法其有訊問被告、證人及鑑定人之權，證人、鑑定人且
    須具結，而實務運作時，檢察官偵查中向被告以外之人所取
    得之陳述，原則上均能遵守法律規定，不致違法取供，其可
    信度極高。本件證人李育妙、黃志鴻於偵查中，均以證人身
    分向檢察官具結所為之陳述，被告甲○○及辯護人未曾提出
    檢察官在偵查時有不法取供之情形，亦無顯不可信之情況，
    故以上各證人於偵查中之證言均具有證據能力。
二、按被告以外之人於檢察事務官、司法警察官或司法警察調查
    中所為之陳述，與審判中不符時，其先前之陳述具有較可信
    之特別情況，且為證明犯罪事實存否所必要者，得為證據，
    刑事訴訟法第159 條之2 定有明文。證人李育妙、黃志鴻均
    屬被告甲○○以外之人，渠等於警詢中之證述，固均為「被
    告以外之人」於審判外之陳述，屬傳聞證據。惟查：(一)證人
    李育妙於警詢時證稱其有於附表一編號2 、4 、5 所示時間
    、地點，各以500 元向被告張景傑購買海洛因1 包，於附表
    一編號3 所示時間、地點以1000元向被告甲○○購買海洛因
    等語（見警卷第30至31、35至37頁），於原審則改證稱：我
    都是向被告2 人要毒品，始終都沒有拿錢給被告2 人等語（
    見原審卷第216 至218 頁）；(二)證人黃志鴻於警詢時證稱：
    附表一編號1 所示之交易，是被告張景傑叫1 名我不認識之
    男子拿給我，當時拿500 元等語（見警卷第54頁），於原審
    改證稱：因為被告張景傑叫去現場等我之人，我並不認識，
    所以不敢跟他交易等語（見原審卷第121 頁），均有警詢之
    陳述與審判中不符之情形。審酌證人李育妙於偵查時證稱：
    警察沒有刑求逼供，筆錄是我簽名等語（見偵1 卷第30頁）
    ，證人黃志鴻於偵查時證述其於警察局所述實在，警察沒有
    刑求逼供等語（見偵1 卷第30頁），足見證人黃志鴻、李育
    妙警詢之陳述均出於任意性，佐以證人黃志鴻、李育妙於警
    詢時之陳述，尚未受到外界干擾，較無串證之虞，審酌其等
    為上開警詢中陳述之外部附隨之客觀情狀，應認證人黃志鴻
    、李育妙於警詢之證詞具有較可信之特別狀況，而有證據能
    力。
三、有偵查犯罪職權之公務員，依通訊保障及監察法規定聲請核
    發通訊監察書所監聽之錄音內容，為實施刑事訴訟程序之公
    務員依法定程序取得之證據，又依該監聽錄音譯成文字，其
    所作成之譯文，乃監聽錄音內容之顯示，為學說上所稱之派
    生證據，倘當事人對於該譯文內容之同一性或真實性發生爭
    執或有所懷疑時，法院固應依刑事訴訟法第165 條之1 第2
    項規定勘驗該監聽之錄音踐行調查證據程序，使之忠實再現
    以確保內容之真實、同一；惟當事人如已承認該錄音譯文之
    內容屬實，或對於該譯文之內容並無爭執，而法院復已就該
    譯文依法踐行調查證據程序者，該通訊監察之譯文，自亦有
    證據能力，且與播放錄音有同等價值，此有最高法院97年度
    台上字第2023號判決意旨可資參照。查高雄市政府警察局自
    98年1 月15日起至98年3 月30日止，對被告張景傑、甲○○
    所使用之0000000000號、0000000000號行動電話實施通訊監
    察，業經本院98年1 月14日、98年2 月11日、98年3 月11日
    核發98聲監字第65號、第219 號、98年聲監續字第357 號、
    第596 號、第597 號通訊監察書准予監聽（見臺灣高雄地方
    法院檢察署98年度警聲搜字第668 號卷《下稱偵2 卷》第52
    至61頁），為合法之通訊監察，在通訊監察期間取得被告2
    人以上述行動電話與交易對象對話之錄音，並無違法取證之
    瑕疵，依此核發之通訊監察書所監聽之譯文，業經被告張景
    傑、甲○○及其辯護人、檢察官就各該監聽譯文所示對話內
    容之真正均不爭執，監聽譯文所表彰依法律規定程序所取得
    之語音證物內容，具有證據能力。
貳、實體部分：
一、上揭共同販賣海洛因之事實，業据上訴人甲○○於警訊中坦
    承：我有和張景傑共同販賣海洛因，我沒辦法詳細記得販賣
    的時間及對象，販賣地點大概都是在我和張景傑的住處高雄
    市○○區○○街附近（見98年4 月2 日警訊筆錄）；上訴人
    甲○○於偵查中亦坦承：「（問：有無賣毒品給他們2 人（
    指黃志鴻、李育妙？）答：有，我賣的」「（問：如何賣？
    ）答：1 包500 元」等語（見98年4 月2 日警訊筆錄）；是
    上訴人甲○○對於附表一編號1 、2 、3 、4 、5 、6 之販
    賣毒品海洛因之事實，並已於本院審理時全部坦承不諱（見
    99年4 月20日本院審判筆錄），核與証人即購毒者黃志鴻、
    李育妙証述情節相符，並有如附表三之通聯記錄及監聽譯文
    可稽，復有如附表二編號2 、4 、13所示之物（海洛因毒品
    、電子秤、分裝杓），及附表二編號5 至7 、8 、11所示
    之物（行動電話、SIM 卡、空夾鏈袋）扣案可資佐証，上訴
    人甲○○自白核與事實相符，事証明確，上訴人甲○○販賣
    海洛因6 次之犯行已堪認定。
二、新舊法比較：
    上訴人甲○○行為後，毒品危害防制條例於98年5 月20日修
    正公布，於98年11月20日生效施行，針對當次公布之修正條
    文，其中第4 條第1 項、第17條規定，已有修正，茲比較新
    舊法如下：
（一）上訴人甲○○行為時之毒品危害防制條例第4 條第1 項規
      定：「製造、運輸、販賣第一級毒品者，處死刑或無期徒
      刑；處無期徒刑者，得併科新臺幣1 千萬元以下罰金」，
      修正後則提高得併科之罰金數額至新臺幣2 千萬元，應以
      上訴人行為時之規定即修正前之毒品危害防制條例第4 條
      第1 項規定對上訴人甲○○較為有利。
（二）上訴人甲○○行為時之毒品危害防制條例第17條規定：「
      犯第4條 第1 項至第4 項、第5 條第1 項至第4 項前段、
      第6 條第1 項至第4 項、第7 條第1 項至第4 項、第8 條
      第1 項至第4 項、第10條或第11條第1 項、第2 項之罪，
      供出毒品來源，因而破獲者，得減輕其刑。」，修正後則
      規定：「犯第4 條至第8 條、第10條或第11條之罪，供出
      毒品來源，因而查獲其他正犯或共犯者，減輕或免除其刑
      。犯第4 條至第8 條之罪於偵查及審判中均自白者，減輕
      其刑。」，核修正後之規定，第1 項除修正「因而破獲者
      」文字為「因而查獲其他正犯或共犯者」外，並刪除原條
      文「得減輕或免除其刑」之「得」字；第2 項則增列自白
      減輕其刑之規定，於量刑適用上，自以修正後之規定對上
      訴人甲○○較為有利。
    綜合比較：上開毒品危害防制條例第4 條第1 項、第17條之
    規定，係對法定刑度與減輕其刑之適用規定，自不宜割裂而
    分別為新舊法之適用，而按新舊法適用孰者對被告較為有利
    ，應先審查應否諭知無罪，次審查應否諭知免訴、不受理，
    再次則審查有無法定必應免刑之情形；如無前開情形，則比
    較新舊法之罪刑孰為最有利。是以本案應就第17條減輕或免
    除其刑之規定先為比較，依上開比較結果，係以修正後之第
    17條自白減輕其刑之規定，對上訴人甲○○較為有利，本件
    自應全部適用98年5 月20日修正公布之毒品危害防制條例第
    4 條第1 項、第17條之規定處斷。
三、按海洛因係毒品危害防制條例第2 條第2 項第1 款所列管之
    第一級毒品。上訴人甲○○6 次販賣海洛因所為，均係犯98
    年5 月20日修正公布後毒品危害防制條例第4 條第1 項之販
    賣第一級毒品罪共6 罪。上訴人甲○○持有第一級毒品海洛
    因之低度行為，應為渠2 人販賣第一級毒品海洛因之高度行
    為所吸收，均不另論罪。上訴人甲○○與共同被告張景傑及
    郭進財間就附表一編號1 至6 所示犯罪事實，有犯意聯絡、
    行為分擔，均為共同正犯。上訴人甲○○所為如附表一編號
    1 至6所 示之犯行，時間互異，犯意各別，應予分論併罰。
    上訴人甲○○前於94年間因施用毒品案件，經台灣高雄地方
    法院判處有期徒刑8 月、4 月，應執行有期徒刑10月確定，
    於96年6 月4 日因縮短刑期假釋出監，甫於96年10月18日假
    釋期滿未經撤銷視為執行完畢，有臺灣高等法院被告前案紀
    錄表各1 份在卷可憑，其受有期徒刑執行完畢後，於5 年內
    故意再犯本件有期徒刑以上之罪，均為累犯，本均應加重其
    刑，惟上訴人甲○○所犯販賣第一級毒品罪，法定本刑為死
    刑或無期徒刑部分，依刑法第64條第1 項及第65條第1 項規
    定，均不得加重，故僅就犯販賣第一級毒品罪之法定得併科
    罰金部分加重其刑。又上訴人甲○○與張景傑於警詢中均供
    出毒品來源郭進財，使警方因而查獲共犯郭進財，業據證人
    倪培民於原審證述在卷（見原審卷第295 至297 頁），雖警
    方查獲共同被告張景傑之前，已監聽「阿財」使用之電話，
    惟據證人倪培民於原審證述，可知當時警方尚不知郭進財之
    地址及年籍資料，只知道綽號，係經上訴人甲○○於警詢中
    指證郭進財，並由共同被告張景傑帶警方指出郭進財位於高
    雄市○○區○○街住處，由警方派人進行搜索後，在郭進財
    住處查獲第一級毒品海洛因、第二級毒品甲基安非他命及郭
    進財之健保卡等物，並經證人即郭進財之女友楊惠薰證述郭
    進財確實住在該處而確定郭進財之住址，堪認警方查獲郭進
    財與上訴人甲○○、張景傑2 人於警詢之供述有相當因果關
    係，上訴人甲○○自得依毒品危害防制條例第17條第1 項規
    定，減輕其刑。再者犯第4 條至第8 條之罪，於偵查及審判
    中均自白者，減輕其刑，98年5 月20日修正之毒品危害防制
    條例第17條第2 項定有明文，故毒販在偵查及審判中之歷次
    陳述，各有1 次以上之自白即有該條項之適用，上訴人甲○
    ○於警詢時已坦承有販賣毒品給李育妙、黃志鴻等語（見警
    卷第5至6頁），於本院審理時亦已坦承附表一編號1 至6 所
    示全部犯行，均應再依毒品危害防制條例第17條第2 項規定
    ，遞減輕其刑（供出他人為毒品來源之上手與自己犯罪，對
    立法意旨而言係不同誘因，若分別符合同條例第17條第1 、
    2 項規定，應有不同規定之減刑適用）。上訴人甲○○上開
    加重減輕事由，應依刑法第71條第1 項之規定先加後減之。
四、原審就上訴人甲○○所為附表一編號1 、2 、5 部分，適用
    修正後毒品危害防制條例第4 條第1 項、第17條第1 項、第
    2 項、第18條第1 項前段、第19條第1 項，刑法第11條、第
    28條、第47條第1 項、第51條第5 項規定，並審酌上訴人甲
    ○○不思以正當途徑營利謀生，明知毒品戕害施用者身體至
    鉅，且施用者為購買毒品以解除毒癮，往往不惜耗費鉅資，
    以致散盡家財連累家人，甚或鋌而走險犯罪，危害社會治安
    ，卻仍為一己私利，無視國家管制毒品之禁令，販賣第一級
    毒品海洛因予李育妙、黃志鴻，惟其嗣後有供出毒品來源，
    因而查獲，已坦承此部分犯行，所販賣海洛因數量非多等一
    切情狀，此部分各量處有期徒刑8 年，扣案如附表二編號2
    、4 、13所示之物（海洛因毒品、沾有海洛因殘餘之電子秤
    、分裝杓），予以宣告沒收銷燬，另扣案之附表二編號5 至
    7 、8 、11所示之物（行動電話、SIM 卡、空夾鏈袋），
    並予宣告沒收，販賣第一級毒品所得共2,850 元並予連帶追
    繳沒收。經核原判決認事用法並無不合，量刑亦屬適當，上
    訴人甲○○上訴指摘原判決此部分量刑過重，為無理由，此
    部分應予駁回。
五、原審就上訴人甲○○所為附表一編號3 、4 、6 販賣第一級
    毒品部分予以論科，固非無見，惟查上訴人甲○○除於警訊
    、偵查中自白販賣海洛因外，又於本院審理時已就包括附表
    一編號3 、4 、6 販賣第一級毒品部分全部坦白承認，此部
    分原審未及依新法即毒品危害防制條例第17條第2 項減輕其
    刑，尚有未洽，上訴人甲○○上訴指摘原判決此部分量刑過
    重，為有理由，此部分自應予撤銷改判。審酌上訴人甲○○
    不思以正當途徑營利謀生，明知毒品戕害施用者身體至鉅，
    且施用者為購買毒品以解除毒癮，往往不惜耗費鉅資，以致
    散盡家財連累家人，甚或鋌而走險犯罪，危害社會治安，卻
    仍為一己私利，無視國家管制毒品之禁令，販賣第一級毒品
    海洛因予李育妙、黃志鴻，惟其嗣後有供出毒品來源，因而
    查獲，已坦承此部分犯行，所販賣海洛因數量非多等一切情
    狀，此部分3 罪亦各量處有期徒刑8 年。上訴人甲○○與共
    同被告張景傑就附表一編號1 至4 、6 所示犯罪事實之販賣
    第一級毒品所得共2,850 元（500 ＋500 ＋1000＋500 ＋35
    0 ＝2850元），雖未經扣案，仍應依毒品危害防制條例第19
    條第1 項規定，基於共同正犯連帶責任原則，併與宣告應與
    共犯郭進財連帶沒收，如全部或一部不能沒收時，以其財產
    連帶抵償之。又扣案如附表二編號2 所示粉狀檢品4 包及粉
    塊狀檢品4 包（扣押物品目錄表記載為海洛因共9 包），經
    法務部調查局濫用藥物實驗室檢驗，檢出均含第一級毒品海
    洛因成分，粉末檢品4 包合計淨重5.28公克，純質淨重1.56
    公克；粉塊狀檢品4 包，合計淨重38.64 公克，純質淨重29
    .31 公克，有該實驗室98年4 月27日調科壹字第0982301305
    0 鑑定書1 紙在卷可參（見偵1 卷第6 頁），為第一級毒品
    海洛因，扣案如附表二編號4 、13所示之電子秤1 台及分裝
    杓2 支，經高雄醫學大學附設中和紀念醫院檢驗結果，均呈
    海洛因陽性反應，有該醫院98年8 月4 日報告編號0000-000
    、207 、208 號檢驗報告3 紙在卷為憑（見本院卷第85至87
    頁），顯均殘留有第一級毒品海洛因而難以析離，應全部視
    為毒品，應依毒品危害防制條例第18條第1 項規定沒收銷燬
    之。盛裝上開毒品之包裝袋因與其內之毒品難以析離，且無
    析離之實益與必要，應視同毒品，依上規定，一併沒收銷燬
    之，至送驗耗損部分之毒品因已滅失，爰不另宣告沒收銷燬
    之。又扣案附表二編號5 至7 、8 、11所示之行動電話、
    SIM 卡及空夾鏈袋，均屬上訴人與張景傑2 人所有，供販賣
    第一級毒品犯罪所用之物（理由詳見附表二備註欄），應依
    毒品危害防制條例第19條第1 項規定宣告沒收之。至其餘扣
    案如附表二編號1 、3 、8 、9 、10、12所示之物，因無
    證據證明與本件犯行有關，均不予宣告沒收，附此敘明。
六、上訴人甲○○所犯販賣第一級毒品罪6 罪，係數罪俱發，應
    依刑法第51條第5 款規定，定其應執行刑如主文第4 項之所
    示。
據上論結，應依刑事訴訟法第368 條、第369 條第1 項前段、第
364 條、第299 條第1 項前段，修正後毒品危害防制條例第4 條
第1 項、第17條第1 項、第2 項、第18條第1 項前段、第19條第
1 項，刑法第11條、第28條、第47條第1 項、第51條第5 項，判
決如主文。
本案經檢察官林應華到庭執行職務。
中    華    民    國    99    年    5     月    4     日
                  刑事第八庭    審判長法  官  洪兆隆
                                      法  官  郭玫利
                                      法  官  張盛喜
以上正本證明與原本無異。
如不服本判決應於收受本判決後10日內向本院提出上訴書狀，其
未敘述上訴理由者，並得於提起上訴後10日內向本院補提理由書
狀（均須按他造當事人之人數附繕本）「切勿逕送上級法院」。
中    華    民    國    99    年    5     月    4     日
                                      書記官  黃一秋
附錄本件判決論罪科刑法條：
毒品危害防制條例第4條第1項
製造、運輸、販賣第一級毒品者，處死刑或無期徒刑；處無期徒
刑者，得併科新臺幣2 千萬元以下罰金。
附表一：
┌──┬───┬──────┬──────┬────┬────┬─────────────────┐
│編號│行為人│時間        │地點        │販賣對象│販賣金額│罪名及宣告刑                      │
│    │      │            │            │        │販賣數量│                                  │
├──┼───┼──────┼──────┼────┼────┼─────────────────┤
│1   │張景傑│98年2 月20日│高雄縣梓官鄉│黃志鴻  │500元   │張景傑共同販賣第一級毒品，累犯，處│
│    │甲○○│14時許      │某垃圾場附近│        │1包     │有期徒刑捌年。未扣案共同販賣第一級│
│    │郭進財│            │            │        │        │毒品所得新臺幣伍佰元，與甲○○、郭│
│    │      │            │            │        │        │進財連帶沒收，如全部或一部不能沒收│
│    │      │            │            │        │        │時，以其等財產抵償之。扣案如附表二│
│    │      │            │            │        │        │編號2 、4 、13所示之物均沒收銷燬之│
│    │      │            │            │        │        │，附表二編號5 、11所示之物均沒收。│
│    │      │            │            │        │        ├─────────────────┤
│    │      │            │            │        │        │甲○○共同販賣第一級毒品，累犯，處│
│    │      │            │            │        │        │有期徒刑捌年。未扣案共同販賣第一級│
│    │      │            │            │        │        │毒品所得新臺幣伍佰元，與張景傑、郭│
│    │      │            │            │        │        │進財連帶沒收，如全部或一部不能沒收│
│    │      │            │            │        │        │時，以其等財產抵償之。扣案如附表二│
│    │      │            │            │        │        │編號2 、4 、13所示之物均沒收銷燬之│
│    │      │            │            │        │        │，附表二編號5 、11所示之物均沒收。│
├──┼───┼──────┼──────┼────┼────┼─────────────────┤
│2   │張景傑│98年2 月28日│高雄縣梓官鄉│李育妙  │500元   │張景傑共同販賣第一級毒品，累犯，處│
│    │甲○○│22時許      │某修車廠附近│        │1包     │有期徒刑捌年。未扣案共同販賣第一級│
│    │郭進財│            │            │        │        │毒品所得新臺幣伍佰元，與甲○○、郭│
│    │      │            │            │        │        │進財連帶沒收，如全部或一部不能沒收│
│    │      │            │            │        │        │時，以其等財產抵償之。扣案如附表二│
│    │      │            │            │        │        │編號2 、4 、13所示之物均沒收銷燬之│
│    │      │            │            │        │        │，附表二編號8 、11所示之物均沒收│
│    │      │            │            │        │        │。                                │
│    │      │            │            │        │        ├─────────────────┤
│    │      │            │            │        │        │甲○○共同販賣第一級毒品，累犯，處│
│    │      │            │            │        │        │有期徒刑捌年。未扣案共同販賣第一級│
│    │      │            │            │        │        │毒品所得新臺幣伍佰元，與張景傑、郭│
│    │      │            │            │        │        │進財連帶沒收，如全部或一部不能沒收│
│    │      │            │            │        │        │時，以其等財產抵償之。扣案如附表二│
│    │      │            │            │        │        │編號2 、4 、13所示之物均沒收銷燬之│
│    │      │            │            │        │        │，附表二編號8 、11所示之物均沒收│
│    │      │            │            │        │        │。                                │
├──┼───┼──────┼──────┼────┼────┼─────────────────┤
│3   │張景傑│98年3 月11日│高雄巿楠梓區│李育妙  │1000元  │張景傑共同販賣第一級毒品，累犯，處│
│    │甲○○│22時許      │元昌街附近  │        │2包     │有期徒刑捌年。未扣案共同販賣第一級│
│    │郭進財│            │            │        │        │毒品所得新臺幣壹仟元，與甲○○、郭│
│    │      │            │            │        │        │進財連帶沒收，如全部或一部不能沒收│
│    │      │            │            │        │        │時，以其等財產抵償之。扣案如附表二│
│    │      │            │            │        │        │編號2 、4 、13所示之物均沒收銷燬之│
│    │      │            │            │        │        │，附表二編號8 、11所示之物均沒收│
│    │      │            │            │        │        │。                                │
│    │      │            │            │        │        ├─────────────────┤
│    │      │            │            │        │        │甲○○共同販賣第一級毒品，累犯，處│
│    │      │            │            │        │        │有期徒刑捌年。未扣案共同販賣第一級│
│    │      │            │            │        │        │毒品所得新臺幣壹仟元，與張景傑、郭│
│    │      │            │            │        │        │進財連帶沒收，如全部或一部不能沒收│
│    │      │            │            │        │        │時，以其等財產抵償之。扣案如附表二│
│    │      │            │            │        │        │編號2 、4 、13所示之物均沒收銷燬之│
│    │      │            │            │        │        │，附表二編號8 、11所示之物均沒收│
│    │      │            │            │        │        │。                                │
├──┼───┼──────┼──────┼────┼────┼─────────────────┤
│4   │張景傑│98年3 月30日│高雄巿楠梓區│李育妙  │500元   │張景傑共同販賣第一級毒品，累犯，處│
│    │甲○○│15時許      │元昌街附近  │        │1包     │有期徒刑捌年。未扣案共同販賣第一級│
│    │郭進財│            │            │        │        │毒品所得新臺幣伍佰元，與甲○○、郭│
│    │      │            │            │        │        │進財連帶沒收，如全部或一部不能沒收│
│    │      │            │            │        │        │時，以其等財產抵償之。扣案如附表二│
│    │      │            │            │        │        │編號2 、4 、13所示之物均沒收銷燬之│
│    │      │            │            │        │        │，附表二編號6 、11所示之物均沒收。│
│    │      │            │            │        │        ├─────────────────┤
│    │      │            │            │        │        │甲○○共同販賣第一級毒品，累犯，處│
│    │      │            │            │        │        │有期徒刑捌年。未扣案共同販賣第一級│
│    │      │            │            │        │        │毒品所得新臺幣伍佰元，與張景傑、郭│
│    │      │            │            │        │        │進財連帶沒收，如全部或一部不能沒收│
│    │      │            │            │        │        │時，以其等財產抵償之。扣案如附表二│
│    │      │            │            │        │        │編號2 、4 、13所示之物均沒收銷燬之│
│    │      │            │            │        │        │，附表二編號6 、11所示之物均沒收。│
│    │      │            │            │        │        │                                  │
├──┼───┼──────┼──────┼────┼────┼─────────────────┤
│5   │張景傑│98年4 月1 日│高雄市楠梓區│李育妙  │500 元（│張景傑共同販賣第一級毒品，累犯，處│
│    │甲○○│12時許      │元昌街附近  │        │尚未付款│有期徒刑捌年。扣案如附表二編號2 、│
│    │郭進財│            │            │        │，犯罪所│4 、13所示之物均沒收銷燬之，附表二│
│    │      │            │            │        │得0 元）│編號6、11 所示之物均沒收。        │
│    │      │            │            │        │1包     │                                  │
│    │      │            │            │        │        │                                  │
│    │      │            │            │        │        ├─────────────────┤
│    │      │            │            │        │        │甲○○共同販賣第一級毒品，累犯，處│
│    │      │            │            │        │        │有期徒刑捌年。扣案如附表二編號2 、│
│    │      │            │            │        │        │4 、13所示之物均沒收銷燬之，附表二│
│    │      │            │            │        │        │編號6、11 所示之物均沒收。        │
├──┼───┼──────┼──────┼────┼────┼─────────────────┤
│6   │張景傑│98年4 月1 日│高雄巿楠梓區│黃志鴻  │500 元（│張景傑共同販賣第一級毒品，累犯，處│
│    │甲○○│13時許      │後昌路「可利│        │黃志鴻實│有期徒刑捌年。未扣案共同販賣第一級│
│    │郭進財│            │亞餐廳」後方│        │際僅交付│毒品所得新臺幣參佰伍拾元，與甲○○│
│    │      │            │巷口        │        │350 元）│、郭進財連帶沒收，如全部或一部不能│
│    │      │            │            │        │1包     │沒收時，以其等財產抵償之。扣案如附│
│    │      │            │            │        │        │表二編號2 、4 、13所示之物均沒收銷│
│    │      │            │            │        │        │燬之，附表二編號7 、11所示之物均沒│
│    │      │            │            │        │        │收。                              │
│    │      │            │            │        │        ├─────────────────┤
│    │      │            │            │        │        │甲○○共同販賣第一級毒品，累犯，處│
│    │      │            │            │        │        │有期徒刑捌年。未扣案共同販賣第一級│
│    │      │            │            │        │        │毒品所得新臺幣參佰伍拾元，與張景傑│
│    │      │            │            │        │        │、郭進財連帶沒收，如全部或一部不能│
│    │      │            │            │        │        │沒收時，以其等財產抵償之。扣案如附│
│    │      │            │            │        │        │表二編號2 、4 、13所示之物均沒收銷│
│    │      │            │            │        │        │燬之，附表二編號7 、11所示之物均沒│
│    │      │            │            │        │        │收。                              │
├──┼───┼──────┼──────┼────┼────┼─────────────────┤
│    │      │            │            │        │犯罪所得│                                  │
│    │      │            │            │        │共計2850│                                  │
│    │      │            │            │        │元      │                                  │
│    │      │            │            │        │        │                                  │
└──┴───┴──────┴──────┴────┴────┴─────────────────┘
附表二：扣案物品
┌──┬────────┬──────┬──────────┬───┬───────┬──────┐
│編號│品名            │數量        │鑑定結果            │所有人│ 備    註     │宣告沒收    │
├──┼────────┼──────┼──────────┼───┼───────┼──────┤
│ 1  │現金（新臺幣）  │2萬8千元    │                    │張景傑│無證據證明與本│            │
│    │                │            │                    │甲○○│案有關。      │            │
├──┼────────┼──────┼──────────┼───┼───────┼──────┤
│ 2  │海洛因          │8 包（均含  │法務部調查局濫用藥物│張景傑│第一級毒品海洛│均沒收銷燬  │
│    │                │包裝袋）    │實驗室98年4 月27日調│甲○○│因。          │            │
│    │                │            │科壹字第09823013050 │      │依毒品危害防制│            │
│    │                │（合計毛重  │號鑑定書：          │      │條例第18條第1 │            │
│    │                │48.3公克）  │1.粉末檢品4 包，均含│      │項前段規定。  │            │
│    │                │            │  第一級毒品海洛因成│      │              │            │
│    │                │＊扣押物品目│  分，合計淨重5.28公│      │              │            │
│    │                │  錄表記載9 │  克（空包裝總重1.14│      │              │            │
│    │                │  包。      │  公克），純度29.47 │      │              │            │
│    │                │  惟由法務部│  ％，純質淨重1.56公│      │              │            │
│    │                │  調查局鑑定│  克。              │      │              │            │
│    │                │  時實際檢視│2.粉塊狀檢品4 包，均│      │              │            │
│    │                │  為8 包。  │  含第一級毒品海洛因│      │              │            │
│    │                │            │  成分，合計淨重    │      │              │            │
│    │                │            │  38.64 公克（空包裝│      │              │            │
│    │                │            │  總重3.81公克），純│      │              │            │
│    │                │            │  度75.85 ％，純質淨│      │              │            │
│    │                │            │  重29.31公克。     │      │              │            │
│    │                │            │（見偵1卷第6頁）    │      │              │            │
├──┼────────┼──────┼──────────┼───┼───────┼──────┤
│ 3  │甲基安非他命    │3包         │均呈甲基安非他命陽性│      │無證據證明與本│            │
│    │                │            │反應。              │      │案有關。      │            │
│    │                │            │（見高雄醫學大學附設│      │              │            │
│    │                │            │中和紀念醫院98年5 月│      │              │            │
│    │                │            │26日報告編號0000-000│      │              │            │
│    │                │            │、172 、173 檢驗報告│      │              │            │
│    │                │            │：                  │      │              │            │
│    │                │            │1.晶體1 包，標示毛重│      │              │            │
│    │                │            │  1.6 公克，檢驗前淨│      │              │            │
│    │                │            │  重1.342 公克，檢驗│      │              │            │
│    │                │            │  後淨重1.337公克。 │      │              │            │
│    │                │            │  （見本院卷第43頁）│      │              │            │
│    │                │            │2.晶體1 包，標示毛重│      │              │            │
│    │                │            │  0.4 公克，檢驗前淨│      │              │            │
│    │                │            │  重0.14公克，檢驗後│      │              │            │
│    │                │            │  淨重0.135公克。   │      │              │            │
│    │                │            │  （見原審卷第44頁）│      │              │            │
│    │                │            │3.晶體1 包，標示毛重│      │              │            │
│    │                │            │  0.2 公克，檢驗前淨│      │              │            │
│    │                │            │  重0.025 公克，檢驗│      │              │            │
│    │                │            │  後淨重0.02公克。  │      │              │            │
│    │                │            │（見原審卷第45頁）  │      │              │            │
├──┼────────┼──────┼──────────┼───┼───────┼──────┤
│ 4  │電子秤          │1台         │呈海洛因陽性反應。  │郭進財│殘留海洛因。  │沒收銷燬    │
│    │                │            │（高雄醫學大學附設中│      │依毒品危害防制│            │
│    │                │            │和紀念醫院98年8 月4 │      │條例第18條第1 │            │
│    │                │            │日報告編號0000-000檢│      │項前段規定。  │            │
│    │                │            │驗報告，見原審卷第85│      │              │            │
│    │                │            │頁）                │      │              │            │
├──┼────────┼──────┼──────────┼───┼───────┼──────┤
│ 5  │行動電話        │1具         │                    │張景傑│供附表一編號1 │沒收        │
│    │門號0000000000  │（含SIM卡） │                    │甲○○│犯罪所用之物，│            │
│    │序號            │            │                    │      │（見證人黃志鴻│            │
│    │000000000000000 │            │                    │      │警詢證詞、附表│            │
│    │                │            │                    │      │三編號1 通訊監│            │
│    │                │            │                    │      │察譯文）      │            │
│    │                │            │                    │      │依毒品危害防制│            │
│    │                │            │                    │      │條例第19條第1 │            │
│    │                │            │                    │      │項規定。      │            │
│    │                │            │                    │      │              │            │
├──┼────────┼──────┼──────────┼───┼───────┼──────┤
│ 6  │行動電話        │1具         │                    │張景傑│供附表一編號4 │沒收        │
│    │門號0000000000  │（含SIM卡） │                    │      │、5 犯罪所用之│            │
│    │序號            │            │                    │      │物（見證人李育│            │
│    │000000000000000 │            │                    │      │妙警詢證詞，警│            │
│    │                │            │                    │      │卷第30、31頁）│            │
│    │                │            │                    │      │。            │            │
│    │                │            │                    │      │依毒品危害防制│            │
│    │                │            │                    │      │條例第19條第1 │            │
│    │                │            │                    │      │項規定。      │            │
├──┼────────┼──────┼──────────┼───┼───────┼──────┤
│ 7  │行動電話        │1具         │                    │張景傑│供附表一編號6 │沒收        │
│    │門號0000000000  │（含SIM卡） │                    │      │犯罪所用之物（│            │
│    │序號            │            │                    │      │見證人黃志鴻警│            │
│    │00000000000000  │            │                    │      │詢證詞，警卷第│            │
│    │                │            │                    │      │50頁）。      │            │
│    │                │            │                    │      │依毒品危害防制│            │
│    │                │            │                    │      │條例第19條第1 │            │
│    │                │            │                    │      │項規定。      │            │
├──┼────────┼──────┼──────────┼───┼───────┼──────┤
│ 8  │SIM卡           │2張         │                    │      │為供附表一編│            │
│    │門號0000000000│            │                    │張景傑│號2 、3 犯罪所│沒收      │
│    │門號0000000000│            │                    │      │用之物（見證人│            │
│    │                │            │                    │      │李育妙警詢證詞│            │
│    │                │            │                    │      │警卷第35至37頁│            │
│    │                │            │                    │      │，及偵2 卷第12│            │
│    │                │            │                    │      │、15、23、24頁│            │
│    │                │            │                    │      │通訊監察譯文）│            │
│    │                │            │                    │      │依毒品危害防制│            │
│    │                │            │                    │      │條例第19條第1 │            │
│    │                │            │                    │      │項規定。      │            │
│    │                │            │                    │      │無證據證明與│            │
│    │                │            │                    │      │本案有關。    │            │
├──┼────────┼──────┼──────────┼───┼───────┼──────┤
│ 9  │安非他命吸食器  │1組         │                    │      │與本案無關    │            │
├──┼────────┼──────┼──────────┼───┼───────┤            │
│ 10 │注射針筒        │1盒         │                    │      │與本案無關    │            │
├──┼────────┼──────┼──────────┼───┼───────┼──────┤
│ 11 │空夾鏈袋        │10包        │                    │張景傑│被告張景傑供稱│沒收        │
│    │                │            │                    │甲○○│：分裝毒品之用│            │
│    │                │            │                    │      │（見原審卷第  │            │
│    │                │            │                    │      │233 頁）。    │            │
│    │                │            │                    │      │依毒品危害防制│            │
│    │                │            │                    │      │條例第19條第1 │            │
│    │                │            │                    │      │項規定。      │            │
├──┼────────┼──────┼──────────┼───┼───────┼──────┤
│ 12 │止血管          │2條         │                    │      │與本案無關    │            │
├──┼────────┼──────┼──────────┼───┼───────┼──────┤
│ 13 │分裝杓          │2支         │1.藍色分裝杓呈海洛因│      │殘留海洛因。  │沒收銷燬    │
│    │                │            │  陽性反應（高雄醫學│      │依毒品危害防制│            │
│    │                │            │  大學附設中和紀念醫│      │條例第18條第1 │            │
│    │                │            │  院98年8 月4日 報告│      │項前段規定。  │            │
│    │                │            │  編號0000-000檢驗報│      │              │            │
│    │                │            │  告，見本院卷第86頁│      │              │            │
│    │                │            │  ）。              │      │              │            │
│    │                │            │2.紅色分裝杓呈海洛因│      │              │            │
│    │                │            │  、甲基安非他命陽性│      │              │            │
│    │                │            │  反應（高雄醫學大學│      │              │            │
│    │                │            │  附設中和紀念醫院98│      │              │            │
│    │                │            │  年8 月4 日報告編號│      │              │            │
│    │                │            │  0000-000檢驗報告，│      │              │            │
│    │                │            │  見本院卷第87頁）。│      │              │            │
└──┴────────┴──────┴──────────┴───┴───────┴──────┘
附表三：
┌─┬──────┬──┬──────┬──────┬──────────────────┐
│編│監察號碼    │發話│非監察用戶  │通話開始時間│談話內容                            │
│號│（A）       │方向│（B）       │            │（A＝監察對象）                     │
├─┼──────┼──┼──────┼──────┼──────────────────┤
│1 │000000000000│受話│000000000000│2009/2/20   │B：垃圾場這裡嗎～加油站進去那一條嗎 │
│  │（張景傑）  │    │（黃志鴻）  │14:00       │？我在這裡內                        │
│  │            │    │            │            │A：你騎進去～人家在那裡等你了       │
│  │            │    │            │            │B：騎進去喔～好                     │
│  │            │    │            │            │（見偵2 卷第22頁編號87 ）           │
├─┼──────┼──┼──────┼──────┼──────────────────┤
│2 │000000000000│受話│000000000000│2009/2/28   │B：（女）電話怎麼都打不通阿         │
│  │（張景傑）  │    │（李育妙）  │22:24       │A：有一點事情                       │
│  │            │    │            │            │B：你還有嗎？我過去找你             │
│  │            │    │            │            │A：好阿～我們這裡前一條妳知道嗎？   │
│  │            │    │            │            │B：賣飲料那裡喔                     │
│  │            │    │            │            │A ：不要～那裡有一間保養廠～修理汽車│
│  │            │    │            │            │    ～妳騎機車嗎                    │
│  │            │    │            │            │B：開車～我機車被人騎走             │
│  │            │    │            │            │A ：妳看到我再停下來就好～妳要1 個還│
│  │            │    │            │            │    是2個                           │
│  │            │    │            │            │B：小漢的                           │
│  │            │    │            │            │A：喔～差不多幾分到                 │
│  │            │    │            │            │B：5分                              │
│  │            │    │            │            │（見偵2卷第12頁編號28）             │
├─┼──────┼──┼──────┼──────┼──────────────────┤
│3 │000000000000│受話│000000000000│2009/3/11   │B：（女）你們在那裡阿？我妙仔       │
│  │（張景傑）  │    │（李育妙）  │22:13       │A ：妳從援中港橋下來第二個紅燈在學校│
│  │            │    │            │            │    後面～走到公園～轉左邊就到了，妳│
│  │            │    │            │            │    要拿多少錢還我                  │
│  │            │    │            │            │B ：什麼阿～你講什麼我聽不懂？      │
│  │            │    │            │            │A：厚～妳聽不懂喔                   │
│  │            │    │            │            │B：喔～我今天拿1千還你              │
│  │            │    │            │            │A：好                               │
│  │            │    │            │            │（見偵2卷第15頁編號45）             │
├─┼──────┼──┼──────┼──────┼──────────────────┤
│4 │000000000000│發話│000000000000│2009/3/11   │B：喂                               │
│  │（甲○○）  │    │（李育妙）  │22:32       │A ：妳轉過來公園這裡～我的機車牽不出│
│  │            │    │            │            │    來                              │
│  │            │    │            │            │B ：好～等一下我朋友問～妳說我都沒有│
│  │            │    │            │            │    拿過                            │
│  │            │    │            │            │A：好～元昌街這                     │
│  │            │    │            │            │B：好                               │
│  │            │    │            │            │（見偵2卷第15頁編號47）             │
├─┼──────┼──┼──────┼──────┼──────────────────┤
│5 │000000000000│發話│000000000000│2009/2/1    │B：喂                               │
│  │            │    │            │0:05        │A ：叔仔～她（「雪仔」，即甲○○）有│
│  │            │    │            │            │    過去嗎                          │
│  │            │    │            │            │B ：還沒～她說要過來？              │
│  │            │    │            │            │A：她如果要拿東西～先不要給她       │
│  │            │    │            │            │B：喔～這樣喔                       │
│  │            │    │            │            │A：她這陣子那個...                  │
│  │            │    │            │            │B：沒啦～你們順順就好了～不要吵架   │
│  │            │    │            │            │A ：沒啦～我唸她都是為她好～她現在一│
│  │            │    │            │            │    次都2 支2 支～你看了都會那個～我│
│  │            │    │            │            │    過去找你喔                      │
│  │            │    │            │            │B ：好～我再跟她那個                │
│  │            │    │            │            │A：好                               │
│  │            │    │            │            │（見偵2卷第10頁編號19）             │
├─┼──────┼──┼──────┼──────┼──────────────────┤
│6 │000000000000│發話│000000000000│2009/2/7    │A（雪仔）：喂～叔仔～要石頭內       │
│  │            │    │            │06：31：33  │B：喔                               │
│  │            │    │            │            │A：不過不要像上次那一種的           │
│  │            │    │            │            │B：喔～這樣剩一半而已               │
│  │            │    │            │            │（見偵2 卷第11頁編號23）            │
└─┴──────┴──┴──────┴──────┴──────────────────┘

司法院資訊處製作；財團法人民間司法改革基金會備份。
